【裁判字號】    99,易,3459
【裁判日期】    991231
【裁判案由】    毒品危害防制條例
【裁判全文】
臺灣板橋地方法院刑事判決              99年度易字第3459號
公  訴  人  臺灣板橋地方法院檢察署檢察官
被      告  陳冠龍
上列被告因違反毒品危害防制條例案件，經檢察官提起公訴（99
年度毒偵字第7858號），由本院裁定改依簡式審判程序審理，並
判決如下：
    主  文
陳冠龍施用第貳級毒品，累犯，處有期徒刑伍月，如易科罰金，
以新臺幣壹仟元折算壹日。
    事  實
一、陳冠龍前於民國96年間因施用毒品案件，經依臺灣板橋地方
    法院（以下稱本院）96年度毒聲字第653 號裁定送觀察、勒
    戒後，認無繼續施用毒品之傾向，而由臺灣板橋地方法院檢
    察署檢察官於96年6 月22日以96年度毒偵字第899 號、第25
    03號為不起訴處分確定，並於96年6 月14日觀察勒戒執行完
    畢而釋放；復於98年間因2 次施用毒品案件，分別經本院以
    98年度簡字第5422號判處有期徒刑5 月確定，及另以98年度
    簡字第6442號判處有期徒刑4 月確定，其後經定應執行有期
    徒刑8 月，甫於98年11月27日易科罰金執行完畢，詎其猶不
    知悔改，且未戒除毒癮，竟又基於施用第2 級毒品安非他命
    之犯意，於99年10月3 日晚上6 時許，在其位於新北市三重
    區○○○路15巷1 號3 樓住處內，以將甲安非他命置於玻璃
    球內燒烤之方式，施用毒品甲基安非他命1 次，嗣於同年10
    月4 日下午5 時30分許，為警在新北市三重區○○○路15
    巷54號前查獲，並扣得未含有管制藥物或毒品成分之白色透
    明結晶之1 包（淨重0.20 5公克，驗餘淨重0.2023公克，起
    訴書誤載為安非他命1 包），經採集其當日所排放尿液送請
    檢驗之結果，呈毒品安非他命類陽性反應，始循線查悉上情
    。
二、案經臺北市政府警察局中正第一分局報告臺灣板橋地方法院
    檢察署檢察官偵查起訴。
    理  由
一、上開犯罪事實，業經被告陳冠龍於本院審理時坦承不諱，並
    有臺灣尖端先進生技醫藥股份有限公司99年10月20日濫用藥
    物檢驗報告1 份附卷可稽，足認被告自白要與事實相符。再
    被告有事實欄所示之施用毒品前科，亦有臺灣高等法院被告
    前案紀錄表1 份在卷可參，是被告犯本件施用毒品甲基安非
    他命之罪，其事證明確，應依法論科。
二、核被告所為，係犯毒品危害防制條例第10條第2 項之施用第
    2 級毒品罪。又其施用前後持有第2 級毒品安非他命之低度
    行為，應為施用第2 級毒品安非他命之高度行為所吸收，不
    另論罪。又查：被告前於98年間因2 次施用毒品案件，分別
    經本院98 年 度簡字第5422號判處有期徒刑5 月確定，以及
    98年度簡字第6442號判處有期徒刑4 月確定，其後經定應執
    行有期徒刑8 月，甫於98年11月27日易科罰金執行完畢一節
    ，有臺灣高等法院被告前案紀錄表1 份在卷可按，其於5 年
    以內故意再犯本件有期徒刑以上之罪，為累犯，應依刑法第
    47條第1 項規定加重其刑。爰審酌被告前有多次施用毒品之
    前科，並先後歷經觀察、勒戒之戒毒療程，卻未能戒除毒品
    之誘惑，且其正值壯年，竟不知尋求正常生活態度，僅為求
    一時工作提神，即又開始沾染施用毒品安非他命之惡習，戕
    害身心不淺，惟其犯後自始坦承犯行，態度良好，並衡諸其
    生活狀況、施用毒品之手段、動機、目的等一切情狀，量處
    如主文所示之刑，並諭知易科罰金之折算標準。至扣案之白
    色透明結晶之1 包（淨重0.20 5公克，驗餘淨重0.2023公克
    ），經送檢驗之結果，並未檢出甲基安非他命或海洛因等管
    制藥品或毒品一節，有交通部民用航空局航空醫務中心99年
    10月13日航藥鑑字第0996401 號毒品鑑定書1 份在卷足憑，
    尚難認定係查獲之第1 、2 級毒品，自無庸依毒品危害防制
    條例第18條第1 項前段之規定宣告沒收銷燬，末此敘明。
三、末按「除被告所犯為死刑、無期徒刑、最輕本刑為3 年以上
    有期徒刑之罪或高等法院管轄第一審案件者外，於前條第1
    項程序進行中，被告先就被訴事實為有罪之陳述時，審判長
    得告知被告簡式審判程序之旨，並聽取當事人、代理人、辯
    護人及輔佐人之意見後，裁定進行簡式審判程序。」刑事訴
    訟法第273條之1第1 項定有明文。查本件被告所犯毒品危害
    防制條例第10條第2 項之罪，並非最輕本刑為3 年以上有期
    徒刑之罪，且被告於本院99年12月24日準備程序進行中，復
    就被訴之事實為有罪之陳述，經告知被告簡式審判程序之旨
    ，被告及公訴人對於本件改依簡式審判程序審理均表示同意
    ，是本院即依前揭刑事訴訟法規定，裁定本件進行簡式審判
    程序，附此敘明。
據上論斷，應依刑事訴訟法第273條之1第1項、第299條第 1項前
段，毒品危害防制條例第10條第2 項，刑法第11條前段、第47條
第1 項、第41條1 項前段，判決如主文。
本案經檢察官黃嘉妮到庭執行職務。
中    華    民    國    99    年    12    月    31    日
                           刑事第十八庭
                                 法  官  楊仲農
上列正本證明與原本無異。
如不服本判決，應於判決送達後10日內敘明上訴理由，向本院提
出上訴狀 (應附繕本) ，上訴於臺灣高等法院。
                                 書記官  田世杰
中    華    民    國   100    年    1     月    4     日
附錄本判決論罪之法律條文：
毒品危害防制條例第10條：
施用第一級毒品者，處 6 月以上 5 年以下有期徒刑。
施用第二級毒品者，處 3 年以下有期徒刑。

司法院資訊處製作；財團法人民間司法改革基金會備份。
